it: Stile clip: Clip a coccodrillo; Cinghia per badge; Clip per cintura; Moschettone; Clip a uncino; A strappo; Anello portachiavi; Clip magnetica; Clip con spilla; Clip a molla; Clip girevole; Altro
de: Clipstil: Krokodilklemme; Ausweisclip; Gürtelclip; Karabiner; Hakenclip; Klettverschluss; Schlüsselring; Magnetclip; Ansteckclip; Federklemme; Drehclip; Andere
ru: Тип клипсы: Зажим «крокодил»; Ремешок для бейджа; Клипса на пояс; Карабин; Клипса-крючок; Липучка; Кольцо для ключей; Магнитная клипса; Клипса с булавкой; Пружинная клипса; Поворотная клипса; Другое
tr: Klips stili: Timsah klips; Yaka kartı askısı; Kemer klipsi; Karabina; Kancalı klips; Cırt cırtlı; Anahtarlık halkası; Manyetik klips; İğneli klips; Yaylı klips; Döner klips; Diğer
el: Στυλ κλιπ: Κλιπ τύπου κροκοδειλάκι; Λουράκι για σήμα; Κλιπ ζώνης; Καραμπίνερ; Κλιπ με γάντζο; Hook-and-loop (σκρατς); Κρίκος μπρελόκ; Μαγνητικό κλιπ; Κλιπ με καρφίτσα; Κλιπ με ελατήριο; Περιστρεφόμενο κλιπ; Άλλο
sv: Klämmans stil: Krokodilklämma; Brickrem; Bältesklämma; Karbinhake; Krokklämma; Kardborreband; Nyckelring; Magnetklämma; Fästklämma med nål; Fjäderklämma; Svivelklämma; Övrigt
zh-CN: 夹子款式: 鳄鱼夹; 徽章挂带; 腰带夹; 登山扣; 钩夹; 魔术贴; 钥匙圈; 磁性夹; 别针夹; 弹簧夹; 旋转夹; 其他
bg-BG: Стил на щипката: Щипка тип „крокодилче“; Каишка за значка; Щипка за колан; Карабинер; Щипка тип кука; Велкро; Халка за ключове; Магнитна щипка; Щипка с игла; Пружинна щипка; Въртяща се щипка; Други
pt-BR: Estilo de clipe: Clipe jacaré; Alça de crachá; Clipe de cinto; Mosquetão; Clipe de gancho; Fecho de contato; Argola de chaveiro; Clipe magnético; Clipe com alfinete; Clipe de mola; Clipe giratório; Outros
ko: 클립 유형: 악어 클립; 배지 스트랩; 벨트 클립; 카라비너; 훅 클립; 훅 앤드 루프; 키링; 자석 클립; 핀 부착 클립; 스프링 클립; 회전식 클립; 기타
da: Type af pengeklips: Krokodillenæb; Badgestrop; Bælteclips; Karabinhage; Krogclips; Burrebånd; Nøglering; Magnetclips; Påsætningsclips (med nål); Fjederclips; Drejeclips; Andet
nl: Clip stijl: Krokodillenklem; Badge-bandje; Riemclip; Karabijnhaak; Haakclip; Klittenband; Sleutelring; Magnetische clip; Speldclip; Verende clip; Draaiclip; Overig
lt-LT: Segtuko stilius: „Krokodilas“ (gnybtas); Ženklelio dirželis; Diržo segtukas; Karabinas; Segtukas su kabliuku; Lipukas; Raktų žiedas; Magnetinis segtukas; Smeigiamas segtukas; Spyruoklinis segtukas; Sukiojamas segtukas; Kita
hr-HR: Stil isječka: Krokodilska kopča; Traka za značku; Kopča za remen; Karabiner; Kopča s kukom; Čičak; Karika za ključeve; Magnetska kopča; Kopča na pribadaču; Opružna kopča; Okretna kopča; Ostalo
pt-PT: Estilo de clipe: Pinça crocodilo; Correia para crachá; Mola para cinto; Mosquetão; Mola de gancho; Fita autoaderente; Argola porta-chaves; Mola magnética; Mola com alfinete; Mola de pressão; Mola giratória; Outro
vi: Kiểu kẹp: Kẹp cá sấu; Dây đeo thẻ; Kẹp thắt lưng; Móc khóa carabiner; Kẹp móc; Khóa nhám; Móc chìa khóa; Kẹp nam châm; Kẹp cài kim; Kẹp lò xo; Kẹp xoay; Khác
hu: Csipesz stílusa: Krokodilcsipesz; Jelvénytartó pánt; Övcsipesz; Karabiner; Horogcsipesz; Tépőzár; Kulcskarika; Mágneses csipesz; Kitűző csipesz; Rugós csipesz; Forgócsipesz; Egyéb
sk-SK: Štýl spony: Krokodílová svorka; Popruh na odznak; Spona na opasok; Karabína; Spona s háčikom; Suchý zips; Krúžok na kľúče; Magnetická spona; Pripínacia spona; Pružinová spona; Otočná spona; Iné
cs: Styl klipu: Krokosvorka; Pásek na odznak; Spona na opasek; Karabina; Karabinka s hákem; Suchý zip; Kroužek na klíče; Magnetická svorka; Zavírací špendlík; Pružinová svorka; Otočná karabinka; Jiný
fi: Klipsimalli: Hauenleuka; Tunnushihna; Vyöklipsi; Karabiini; Koukkuklipsi; Tarranauha; Avainrengas; Magneettiklipsi; Neulakiinnitys; Jousiklipsi; Kääntyvä klipsi; Muu
ro-RO: Stilul clemei: Clemă crocodil; Baretă pentru ecuson; Clemă pentru curea; Carabinieră; Clemă tip cârlig; Cu scai (hook-and-loop); Inel pentru chei; Clemă magnetică; Clemă tip ac de siguranță; Clemă cu arc; Clemă rotativă; Altele
nb: Klippstil: Krokodilleklemme; Skiltstropp; Belteklips; Karabinkrok; Krokklips; Borrelås; Nøkkelring; Magnetklips; Nåleklips; Fjærklips; Svingbart klips; Annet
fr: Style de pince: Pince crocodile; Lanière de badge; Clip de ceinture; Mousqueton; Clip à crochet; Bande auto-agrippante; Anneau brisé; Clip magnétique; Clip à épingle; Clip à ressort; Clip pivotant; Autre
en: Clip style: Alligator clip; Badge strap; Belt clip; Carabiner; Hook clip; Hook-and-loop; Key ring; Magnetic clip; Pin-on clip; Spring clip; Swivel clip; Other
th: รูปแบบคลิป: คลิปปากจระเข้; สายรัดป้ายชื่อ; คลิปติดเข็มขัด; คาราบิเนอร์; คลิปตะขอ; ตีนตุ๊กแก; ห่วงกุญแจ; คลิปแม่เหล็ก; คลิปแบบเข็มกลัด; คลิปสปริง; คลิปหมุน; อื่นๆ
es: Tipo de clip: Pinza de cocodrilo; Correa para emblema; Clip para cinturón; Mosquetón; Clip de gancho; Cierre de gancho y bucle; Llavero; Clip magnético; Clip con imperdible; Clip de resorte; Clip giratorio; Otro
pl: Styl klipsa: Krokodylek; Pasek do identyfikatora; Klips do paska; Karabińczyk; Klips haczykowy; Rzep; Kółko do kluczy; Klips magnetyczny; Klips z agrafką; Klips sprężynowy; Klips obrotowy; Inny
sl-SI: Slog sponke: Krokodil sponka; Trak za priponko; Sponka za pas; Karabin; Kljukasta sponka; Sprijemalni trak; Obroček za ključe; Magnetna sponka; Sponka z zatičem; Vzmetna sponka; Vrtljiva sponka; Drugo
ja: クリップスタイル: ワニ口クリップ; バッジストラップ; ベルトクリップ; カラビナ; フッククリップ; 面ファスナー; キーリング; マグネットクリップ; ピンクリップ; スプリングクリップ; スイベルクリップ; その他
zh-TW: 夾扣樣式: 鱷魚夾; 識別證帶; 腰帶夾; 登山扣; 掛鉤夾; 魔鬼氈; 鑰匙圈; 磁吸夾; 別針夾; 彈簧夾; 旋轉夾; 其他